【裁判字號】    95,易,659
【裁判日期】    950623
【裁判案由】    竊盜
【裁判全文】
臺灣高雄地方法院刑事判決               95年度易字第659號
公  訴  人  臺灣高雄地方法院檢察署檢察官
被      告  甲○○
上列被告因竊盜案件，經檢察官提起公訴（95年度偵字第9033號
），本院判決如下：
    主  文
甲○○連續攜帶兇器竊盜，未遂，處有期徒刑陸月，如易科罰金
，以參佰元折算壹日。螺絲起子壹支沒收。
    事  實
一、甲○○因家庭環境緣故，素行不佳，其不思以己力賺取財物
    ，竟基於意圖為自己不法所有之概括犯意，先後於下列時地
    為竊盜行為：(一)於民國95年3 月25日某時許，在高雄市○○
    區○○街270 巷內某處，以不詳方法破壞劉智明所有停放該
    處車牌號碼7B-3360 號自小客車左前車窗及車門後（毀損部
    分未據提出告訴），進入車內竊取劉智明所有之NOKIA 牌61
    00型手機1 支（序號00000000000000）、及REX 牌手機1 支
    得手。(二)嗣復於95年3 月27日早上7 時許，在高雄市○○區
    ○○街270 巷巷口，以其所有客觀上足以傷害人生命、身體
    健康之兇器螺絲起子1 支，撬開蔡連益所有停放於該處車牌
    號碼909-MK號營業自小客車右前車門門把（毀損部分未據提
    出告訴），著手入內行竊車內錢財尚未得手之際，為警據報
    前往查獲，並當場自甲○○身上扣得上開螺絲起子1 支、及
    犯罪事實一(一)劉智明所有之NOKIA 牌6100型手機1 支，因而
    循線查獲上情。
二、案經高雄市政府警察局鹽埕分局移送臺灣高雄地方法院檢察
    署檢察官偵查起訴。
    理  由
一、訊據被告甲○○對於上開犯罪事實一(二)之犯行均坦承不諱，
    核與證人蔡連益於警詢中指述遭竊之情狀，警員黃聖賀、邱
    志忠、蔡奎彥於偵查中證述查獲之情狀大致相符，且有高雄
    市政府警察局鹽埕分局搜索筆錄、扣押筆錄、扣押物品目錄
    表在卷可稽，被告對於上開證人於審判外之陳述及傳聞書面
    之證據，均不爭執其證據能力，本院審酌其作成之情況，亦
    認無不適當之處，依刑事訴訟法第159 條之5 規定，自得採
    為證據，被告此部分自白乃與事實相符，堪予認定。
二、另被告對於上開犯罪事實一(一)之犯行則矢口否認，辯稱：自
    伊身上查扣之NOKIA 牌6100型手機1 支，係伊自堂兄乙○○
    房間內偷出的等語，然查：上開NOKIA 牌6100型手機1 支，
    係被害人劉智明所有，連同上開REX 牌手機1 支置放於汽車
    內，均於上開時地遭人破壞同時竊走，業據證人劉智明於警
    詢偵查中指述明確；而該NOKIA 牌6100型手機1 支，竟於案
    發後不到3 日，即自於同地點附近以同樣手法正在行竊之被
    告身上查獲，就經驗法則而言，如被告不能明確說明該手機
    之來源，吾人即可高度認為被告即為行竊之人。而有關該手
    機之來源，被告於警詢中原係辯稱：自伯父（即高雄市○○
    區○○街252 巷11號）家中桌上取出，不知道是誰的等語（
    警卷頁2） ，於本院準備程序初辯稱係自上址堂姐房中偷出
    的（審理卷頁11），嗣再辯稱係自上址堂兄乙○○家偷出的
    等語（審理卷頁26），前後已有不一，而難採信；況且，經
    本院傳訊證人乙○○到庭，其證稱：被告自幼因父親早逝，
    母親離家，以致行為偏差，經常擾亂親戚，彼此早無往來，
    其從未見過該NOKIA 牌6100型手機1 支等語在卷明確（審理
    卷頁37），益見被告所辯手機贓物之來源，與事實不符。故
    本院認上開犯罪事實一(一)中，雖未當場查獲被告犯案，然因
    於被害人失竊後未及3 天時間，即於被告身上查獲該失竊之
    NOKIA 牌6100型手機1 支，且該次行為人之犯罪手法與被告
    犯罪事實一(二)中偷竊之手法相同，地點亦幾乎係於同巷口附
    近，本於經驗法則及推理作用，應可認定該次竊盜犯行亦係
    被告所為無誤。綜合上述，本院認被告犯罪事實一(一)犯行，
    亦堪認定。
三、查被告持以為犯罪事實一(二)犯行之螺絲起子，其係鐵製材質
    ，質地堅硬，鑽孔端十分銳利，有卷附之照片2 幀在卷可稽
    ，客觀上顯足以對人之生命、身體產生危害，而為兇器無訛
    ；又被告於犯罪事實一(二)中，已著手於竊盜罪之實行，然尚
    未獲致車內財物置於己力控制範圍內即遭查獲，應為未遂犯
    。故核被告犯罪事實一(一)所為，係犯刑法第320 條第1 項普
    通竊盜罪，犯罪事實一(二)所為，係犯刑法第321 條第1 項第
    3 款攜帶兇器竊盜罪未遂犯。被告前後2 次行為，時間緊接
    ，所犯構成要件相同，顯係基於概括之犯意為之，應依刑法
    第56條規定論以情節較重之連續攜帶兇器竊盜未遂罪，並加
    重其刑；被告係未遂犯，應依刑法第26條前段減輕其刑；其
    同時有上開刑之加重、減輕事由，應先加後減之。爰審酌被
    告正值青壯，竟不思以自力獲取財物，所為實屬不該，且到
    案後僅坦承部分犯行，本不宜寬恕，然念其行為偏差係因自
    幼未受父母充分照顧所致，及其所竊得之財物價值非高等一
    切情狀，量處如主文所示之刑，並諭知易科罰金之折算標準
    。再扣案之螺絲起子1 支，係被告所有，且供其犯罪所用，
    業經被告供述在卷，應依刑法第38條第1 項第2 款規定，宣
    告沒收之，附此敘明。
據上論斷，應依刑事訴訟法第299 條第1 項前段，刑法第56條、
第321 條第1 項第3 款、第26條前段、第38條第1 項第2 款，判
決如主文。
本案經檢察官丙○○到庭執行職務。
中     華     民     國    95    年    6   月    23   日
                      刑事第七庭  審判長法官  孫啟強
                                        法官  卓立婷
                                        法官  蔡川富
右正本證明與原本無異。
如不服本判決，應於判決送達之日起10日內，向本院提出上訴狀
。
中     華     民     國    95    年    6   月    23   日
                                       書記官  林淑蓮
中華民國刑法第321 條
犯竊盜罪而有左列情形之一者，處6 月以上、5 年以下有期徒刑
：
1 於夜間侵入住宅或有人居住之建築物、船艦或隱匿其內而犯
  之者。
2 毀越門扇、牆垣或其他安全設備而犯之者。
3 攜帶兇器而犯之者。
4 結夥3人以上而犯之者。
5 乘火災、水災或其他災害之際而犯之者。
6 在車站或埠頭而犯之者。
前項之未遂犯罰之。


司法院資訊處製作；財團法人民間司法改革基金會備份。
